# 请教陈版，中报披露的一个小问题

提问人：acrophobe 时间：2010-08-26 10:01:22
在中报披露中，权益变动表的上年同期数是用去年1-6月份的还是全年的，准则没有规定，现在各家公司的披露有半年的也有全年的。

回答人：chenyiwei
个人比较倾向于用上年 1 ～ 6 月的数字作为前期比较数字。因为股东权益变动表和利润表、现金流量表一样属于时期报表，因此与其他时期报表的前期比较数据应当遵循同一原则予以确定。